臺灣士林地方法院刑事判決　　　　　　　　　　　　　　九十一年度易字第五六號
　　聲　請　人　臺灣士林地方法院檢察署檢察官
　　被　　　告　乙○○
　　　　　　　　丁○○
　　　　　　　　甲○○
右列被告因賭博案件（九十年度湖簡字第五五七號），經檢察官聲請簡易判決處刑（
九十年度偵字第九二八六號），本院內湖簡易庭認不得行簡易程序，簽移本院改依通
常程序判決如左：
　　主　文
乙○○共同以賭博為常業，累犯，處有期徒刑捌月，扣案之樸克牌參張、桌面壹張、
金項鍊壹條、現金新台幣壹萬伍仟元均沒收。
丁○○共同以賭博為常業，處有期徒刑伍月，如易科罰金以佰元折算壹日，扣案之
樸克牌參張、桌面壹張、金項鍊壹條、現金新台幣壹萬伍仟元均沒收。
甲○○在公共場所賭博財物，處罰金貳仟元，如易服勞役以佰元折算壹日，緩刑貳
年，扣案之樸克牌參張、金項鍊壹條均沒收。
　　事　實
一、乙○○自民國七十七年至九十年間有多次賭博前科，其中於八十七年間因賭博案
    件台灣台北地方法院以八十七年易字第三七○四號判處有期徒刑六月確定，並於
    八十八年三月九日易科罰金執行完畢，且甫同因賭博案件，經本院以九十年簡字
    第三七六號判處罰金三千元，並於九十年五月七日確定，且於同年六月十八日執
    行完畢；丁○○自七十一年起至八十九年間有多次賭博前科（於本案尚不構成累
    犯），二人均不知悔改，乙○○自九十年八月二十三日起，至台北縣汐止市之各
    菜市場等公共場所，以其所有之樸克牌三張（紅心Ａ一張、黑桃２二張）置於其
    所有之桌子上與不特定人對賭，其方式為由賭客以每次最低新台幣（下同）一百
    元之賭金押注，如押中紅心Ａ者則由乙○○以所押金額賠付一倍，如未押中，即
    所押注之賭金全歸乙○○贏得，以此方式與不特定人對賭，並以每日六百元，若
    贏錢則給付一千元之代價雇用與其有犯意聯絡之丁○○搬桌子、收賭資、賠付賭
    資予賭客及協助看賭博輸贏，二人均恃此維生，以之為常業，嗣於九十年八月二
    十五日上午九時三十分，乙○○、丁○○與基於單一賭博犯意接續以一千元各下
    注三次均輸，再將其金項鍊以一萬五千元下注亦輸之賭客甲○○在臺北縣汐止市
    ○○○街八巷口菜市場對賭時，為警當場查獲，並扣得當場賭博之器具撲克牌三
    張、在賭檯上之財物金項鍊一條及乙○○所有供賭博用之桌子一張（該桌子桌腳
    嗣因納莉颱風來襲而遭流失，現僅剩桌面入庫）及預備供於賭輸賠付賭客用之一
    萬五千元。
二、案經台北縣警察局汐止分局移送台灣士林地方法院檢察署檢察官聲請簡易判決處
    刑。
    理  由
一、被告乙○○及丁○○就於自九十年八月二十三日起，至台北縣汐止市之各菜市場
    等公共場所，以被告乙○○所有之樸克牌三張（紅心Ａ一張、黑桃２二張）置於
    其所有之桌子上與不特定人對賭，其方式為由賭客以賭金押注，如押中紅心Ａ者
    則由被告乙○○以所押金額賠付一倍，如未押中，即所押注之賭金全歸乙○○贏
    得，以此方式與不特定人對賭，並以每日六百元，若贏錢則給付一千元之代價雇
    用丁○○搬桌子，嗣於九十年八月二十五日上午九時三十分許為當場查獲其二人
    及賭客即被告甲○○等情供承不諱，被告甲○○坦認其在該處與被告乙○○以上
    開方式賭博，且已輸三千元等情，惟被告乙○○辯稱：其為榮民，每月有一萬二
    千元之補助款，非以賭博維生。另扣案之一萬五千元僅五千元為賭資，餘一萬元
    係從其皮夾扣得與賭博無涉。又丁○○僅幫其搬桌子，餘未參與云云，被告丁○○則辯稱：只幫忙搬桌子，又生活來源主要為先前之積蓄及胞姊丙○○給付之零
    用錢，幫乙○○工作三天尚未拿到工錢，並不是以賭博維生云云，被告甲○○則
    以：扣案之金項鍊其僅自脖子上取下稱要以一萬五千元下注，但仍拿在手上尚未
    押注云云。查：
    (一)右揭被告乙○○以上開方式與不特定人對賭，並雇用被告丁○○，且於查獲當
      日有與被告甲○○對賭等情，業據被告乙○○、丁○○及甲○○自白在卷，復
      有查扣之賭具撲克牌三張、桌子（僅餘桌面）在卷可稽，堪認被告三人確有賭
      博犯行無訛。
    (二)又被告乙○○雇用丁○○三日，且被告乙○○自查獲日前三日起在查獲地及汐
      止市其他菜市場等公共場所以上開方式與人對賭等情，業據被告乙○○及丁○○於偵查中述明，於本院雖改稱僅賭二、三日云云，顯係避重就輕之詞，不足
      採信，應以其偵查中所述為可採，是被告乙○○至查獲日已以上開方式與人對
      賭三日，亦即自九十年八月二十三日起為之。又被告乙○○、丁○○雖辯稱：
      丁○○僅有搬桌子，餘未參與云云，然查被告丁○○於乙○○與賭客對賭時，
      負責收錢或賠錢與賭客，及幫忙看賭博輸贏等情，業據被告丁○○於警訊及偵
      查中述明，其於本院改稱只搬桌子云云，被告乙○○亦附和其詞，顯為避重就
      輕之詞，不足採信。
    (三)查被告乙○○雖辯稱：其為榮民，每月有榮民補助云云，被告丁○○則辯以：
      以過往之積蓄與胞姊所給之零用錢維生云云，而證人即被告丁○○之姊丙○○
      於本院亦證稱：於丁○○無錢時會給其零用錢等語，然按刑法上規定之常業罪
      ，只須賴以某種犯罪為業之意思，而有事實之表現為已足，不以藉該犯罪為唯
      一生存者為必要，縱令尚有其他職業，亦無礙成立常業罪（參見最高法院八十
      五年度台上字第五一０號判決、司法院八十二年四月三十日廳刑一字第五００
      一號函復台高院意見），查被告乙○○於偵訊時自承：無工作，賭博贏得之錢
      係作生活費用等語，被告丁○○於偵查中陳稱：被警查獲時無工作，生活費除
      姊姊給零用錢外，也想用乙○○所給之錢作生活費等語，再參以被告乙○○自
      七十七年至九十年間有多次賭博前科，被告丁○○自七十一年起至八十九年間
      有多次賭博前科，此觀諸卷附臺灣高等法院檢察署刑案紀錄簡覆表、臺灣高等
      法院被告全國前案紀錄表甚明，堪認被告乙○○及丁○○顯係以賭博為謀生之
      主要職業，其常業賭博之犯行，洵堪認定。
    (四)被告甲○○雖辯稱：扣案之金項鍊並未押注云云，而被告乙○○於本院亦附和
      甲○○之辯詞，稱：甲○○本要押金項鍊，但因其已開牌，故未押云云，然查
      被告甲○○於警訊時稱：以一次一千元，下注三次，均輸，再將身上項鍊以一
      萬五千元下注，結果又輸了，項鍊被對方拿去等語，於本院亦稱：拿出項鍊說
      要押一萬五千元等語，堪認被告甲○○確拿項鍊並聲稱要押一萬五千元無訛，
      次查被告乙○○於警訊供稱：甲○○以該項鍊下注，因未押中，而被其贏得等
      語，被告丁○○於本院審理時亦稱：甲○○確實有押項鍊，後來輸了，甲○○
      就在吵等語，再參以證人即查獲之警員黃明清於本院亦證稱：看到乙○○把賭
      贏之錢放在口袋內，準備向前逮捕時，看到被告三人在搶項鍊，甲○○稱未押
      ，乙○○稱有押，丁○○亦在旁稱有押等語，堪認被告甲○○當時確稱要以一
      萬五千元押該項鍊，且已下注，惟未押中，並因之與乙○○及丁○○爭吵。是
      被告甲○○辯稱該項鍊未完成下注云云，及被告乙○○附和之詞，均與事實不
      符，無法採信。
    綜上所述，被告三人犯行均堪認定，本件事證明確，應依法論科。
二、核被告乙○○、丁○○所為，均係犯刑法第二百六十七條之常業賭博罪，被告乙○○及丁○○就上開犯行，有犯意之聯絡及行為之分擔，為共同正犯。被告甲○○所為係犯刑法第二百六十六條第一項前段之賭博罪，其先後三次與乙○○之對
    賭行為，時間密接、場所同一，顯係基於單一犯意接續為之，應僅成立一賭博罪
    。又被告乙○○前因賭博案件，經台灣台北地方法院以八十七年易字第三七○四
    號判處有期徒刑六月確定，並於八十八年三月九日易科罰金執行完畢，有本院被
    告全國前案紀錄表及台灣高等法院檢察署刑案紀錄簡覆表各一件在卷可徵，其於
    有期徒刑執行完畢後，五年以內再犯本件有期徒刑以上之罪，為累犯，應依法加
    重其刑，爰審酌被告乙○○、丁○○素行不良、被告甲○○素行尚佳、各被告犯
    罪之動機、目的、手段、所得之利益、被告丁○○係受乙○○雇用，惡性較乙○○為輕及犯罪後之態度等一切情狀，分別量處如主文所示之刑，並諭知被告丁○○易科罰金及被告甲○○易服勞役之折算標準。另查被告甲○○前未曾受有期徒
    刑以上刑之宣告，因一時失慮，偶罹刑典，其因本件賭博損失不貲，經此偵審程
    序，應知警惕而無再犯之虞，本院因認對甲○○之刑以暫不執行其刑為當，予以
    宣告緩刑二年，用啟自新。
三、扣案之撲克牌三張，為當場賭博之器具，金項鍊一條為當場賭檯上之財物，應依
    刑法第二百六十六條第二項，於被告三人之宣告刑下諭知沒收；至扣案之桌子一
    張，嗣因納莉颱風來襲桌腳遭流失，現僅剩桌面入庫（此有本院公務查詢電話紀
    錄表可參），為被告乙○○所有，且供犯罪所用之物，業據被告乙○○陳明，應
    依刑法第三十八條第一項第二款於乙○○宣告刑下及其共同正犯丁○○宣告刑下
    ，諭知沒收；至扣案之一萬五千元，均自被告乙○○口袋內扣得，業據證人黃明
    清證述在卷，非賭博當時陳列於賭檯或存置於兌換籌碼處之財物，合先陳明，次
    查乙○○於本院稱：該日其輸贏各一、二千元等語，堪認查獲該日其未有輸贏，
    是查獲之款項即無其犯罪所得之部分。另被告乙○○辯稱：該一萬五千元僅五千
    元係賭資，餘均非，又其賭博每注以五千元為上限云云，然查甲○○該金項鍊係
    以一萬五千元押注，而甲○○亦陳稱：不知與乙○○賭博有上限之限制等語，堪
    認被告乙○○辯稱以五千元為上限云云，顯為不實。又一萬五千元乃自乙○○口
    袋內扣得，非其皮夾內等情，業據證人黃明清證述，查乙○○既同意甲○○之金
    項鍊以一萬五千元押注，則於甲○○贏時，乙○○自應賠付一萬五千元，再參以
    乙○○將扣案之一萬五千元均置於口袋內，而非置於皮夾，顯見其有隨時取用之
    意，堪認扣案之一萬五千元，乙○○有於其賭輸時，賠付予賭客用之意，為供犯
    罪所用之物，應依刑法第三十八條第一項第二款於乙○○宣告刑下及其共同正犯
    丁○○宣告刑下，諭知沒收。聲請簡易判決處刑之檢察官及蒞庭檢察官認一萬五
    千元應依刑法第二百六十六條第二項宣告沒收，尚屬未洽，附此敘明。
四、據上論斷，應依刑事訴訟法第四百五十二條、第二百九十九條第一項，刑法第二
    十八條、第二百六十六條第一項前段、第二項、第二百六十七條、第四十一條第
    一項前段、第四十二條第二項、第四十七條、第七十四條第一款、第三十八條第
    一項第二款，罰金罰鍰提高標準條例第一條前段、第二條，判決如主文。
本案經檢察官林聰良到庭執行職務。
中　　　華　　　民　　　國　　九十一　　年　　　三　　　月　　 十三 　　日
                                     台灣士林地方法院刑事第一庭
                                         法  官
右正本證明與原本無異
如不服本判決，應於判決送達後十日內，向本院提出上訴狀。
                                         書記官
附錄本案論罪科刑法條全文
刑法第二百六十六條、第二百六十七條
